臺灣臺中地方法院民事判決
110年度國字第6號
原      告  魏茂森
            魏定源
兼  共  同
訴訟代理人  魏義庭
被      告  臺中市神岡區公所

法定代理人  劉汶軒
訴訟代理人  吳政逸
            楊凱吉律師
上列當事人間請求損害賠償等事件，本院於民國111年2月11日言
詞辯論終結，判決如下：
    主      文
被告應給付原告魏茂森新臺幣8,000元，及自民國110年4月15日
起至清償日止，按週年利率5％計算之利息。
原告其餘之訴駁回。
訴訟費用（撤回部分除外）由被告負擔1％，餘由原告負擔。
本判決原告魏茂森勝訴部分得假執行；但如被告以新臺幣8,000
元為原告魏茂森預供擔保，得免為假執行。
    事實及理由
壹、程序方面
一、按依國家賠償法請求損害賠償時，應先以書面向賠償義務機
    關請求之；賠償義務機關對於前項請求，應即與請求權人協
    議，協議成立時，應作成協議書，該項協議書得為執行名義
    ；賠償義務機關拒絕賠償，或自提出請求之日起逾30日不開
    始協議，或自開始協議之日起逾60日協議不成立時，請求權
    人得提起損害賠償之訴，國家賠償法（下稱國賠法）第10條
    、第11條第1項前段分別定有明文。本件原告三人主張被告
    應負國家賠償責任，原告三人已先以書面向被告提出賠償請
    求，並經被告拒絕賠償在案（見本院卷一第19─22頁），堪
    認原告三人已踐行上揭起訴前置程序，合先敘明。
二、次按訴狀送達後，原告不得將原訴變更或追加他訴，但請求
    之基礎事實同一者，不在此限，民事訴訟法第255條第1項第
    2款定有明文。次按未於準備程序主張之事項，除有下列情
    形之一者外，於準備程序後行言詞辯論時，不得主張之：一
    、法院應依職權調查之事項。二、該事項不甚延滯訴訟者。
    三、因不可歸責於當事人之事由不能於準備程序提出者。四
    、依其他情形顯失公平者。前項第三款事由應釋明之，同法
    第276條亦有明定。本件原告三人於準備程序中主張之訴訟
    標的僅為國賠法第3條第1項規定（見本院卷二第19頁），嗣
    於民國111年2月11日言詞辯論期日經本院曉諭後，追加主張
    國賠法第2條第2項規定為訴訟標的（見本院卷二第224頁）
    ，觀諸原告三人於準備程序終結前主張之原因事實本已包含
    被告所屬公務員怠於處理排水溝之溝水溢流問題，僅因不諳
    法律而未能於準備程序中提出適切之法條，後經本院依民事
    訴訟法第199條之1行使闡明權後，始於言詞辯論時提出國賠
    法第2條第2項之主張，應認原告所為訴之追加與原訴具有基
    礎事實同一性，且符合民事訴訟法第276條第1項第2、3款所
    列情形，故應予准許。
貳、實體方面
一、原告主張：原告魏茂森為臺中市○○區○○段000000地號土地（
    下稱系爭土地）所有人，坐落其上為門牌號碼臺中市○○區○○
    路0段000巷00號房屋，現由原告三人共同居住。如【附圖】
    所示之排水溝（下稱系爭排水溝）為被告所設置，並負責管
    理、維護。原告魏茂森與被告曾於106年11月21日調解成立
    （本院豐原簡易庭106年度豐司簡調字第94號，下稱前案調
    解），約定被告願於107年5月21日前無條件將系爭排水溝占
    用系爭土地部分（面積約8平方公尺）填平並將該土地返還
    原告魏茂森。前案調解成立後，被告卻無任何作為，迫使原
    告必須自行封溝。另被告雖考量附近仍有排水需求而設置抽
    水機（下稱系爭抽水機），改以抽水方式，經由臺中市○○區
    ○○段0000地號土地（下稱社南段1202地號土地），將溝水排
    至臺中市神岡區昌平路5段237巷道路側溝，以改道方式讓系
    爭排水溝得以繼續。然被告對於系爭抽水機無法供電，乃協
    議委由當地居民即社南段1202地號土地所有人訴外人張榮松
    供電，詎料張榮松於109年3月5日竟以水泥封溝，更持工具
    將系爭抽水機抽水馬達之電源剪斷，導致系爭排水溝之溝水
    自109年3月初起至110年6月中旬止，不斷從社南段1202地號
    土地處溢流至系爭土地，造成環境骯髒、蚊蟲孳生、惡臭四
    散之結果，期間長達15個月，嚴重危害原告三人之居住環境
    、生活品質，然被告經原告多次提出申訴後，仍放任不管，
    未能有效將上開溝水溢流之狀態排除，堪認被告所屬公務員
    怠於執行職務，致原告三人之權利受有損害，被告應依國賠
    法第2條第2項規定對原告三人負損害賠償責任。另系爭排水
    溝、系爭抽水機均為被告設置之公共設施，其設置或管理亦
    有欠缺，故被告應依國賠法第3條第1項規定對原告三人負損
    害賠償責任。原告三人所受之損害包含：①原告魏茂森支出
    之2次地板清潔費新臺幣（下同）8,000元、於本院108年度
    訴字第2597號排除侵害事件支出之裁判費6,060元、於臺灣
    高等法院臺中分院（下稱臺中高分院）110年度上易字第91
    號排除侵害事件支出之裁判費3,030元，茲僅一部請求其中1
    萬元。②原告三人之居住安寧遭不法侵害，受有精神上損害
    各33萬元，爰依國賠法第2條第2項、第3條之規定提起本件
    訴訟等語。並聲明（見本院卷二第107頁）：（一）被告應
    給付原告魏茂森34萬元，及自起訴狀繕本送達翌日起至清償
    日止按週年利率5％計算之利息。（二）被告應給付原告魏定
    源33萬元，及自起訴狀繕本送達翌日起至清償日止按週年利
    率5％計算之利息。（三）被告應給付原告魏義庭33萬元，及
    自起訴狀繕本送達翌日起至清償日止按週年利率5％計算之利
    息。
二、被告則以：系爭排水溝原為土溝，經時任民意代表訴外人藍
    言輝提議於92年間整修，然系爭排水溝流經土地之所有人自
    107年起提出異議，並陸續提起返還土地訴訟。前案調解成
    立後，原告三人已自行封堵系爭排水溝之孔洞，阻止溝水流
    經系爭土地，自此系爭排水溝之溝水已無流經系爭土地。然
    被告考量當時附近仍有排水需求，於是設置系爭抽水機，改
    以抽水方式，經由社南段1202地號土地，將溝水排至臺中市
    神岡區昌平路5段237巷道路側溝，以改道方式讓系爭排水溝
    得以繼續。被告對於系爭抽水機無法供電，乃協議委由當地
    居民即社南段1202地號土地所有人張榮松供電，縱因鄰地間
    之糾紛導致系爭抽水機之電力開關無法順利開啟，被告仍有
    派工以機動排水之方式不定期持續抽水，且臺中市政府環保
    局（下稱環保局）亦有多次派員前往現場清潔處理，清除路
    面青苔，故即便系爭排水溝有溝水溢流之情形，被告亦已排
    除之。其後，臺中市○○區○○段000000地號土地（下稱社南段
    1202-2地號土地）所有人對被告提起返還土地訴訟（本院豐
    原簡易庭107年度豐簡字第458號、本院108年度簡上字第240
    號），經法院判命被告將坐落社南段1202-2地號土地上之排
    水溝拆除並返還該部分土地確定，嗣被告於該案強制執行程
    序中依命拆除坐落社南段1202-2地號土地上之排水溝並將該
    部分土地填平，從此系爭排水溝上、下游水路實際狀態已遭
    截斷，無法提供排水功能，故被告評估後決定廢止系爭排水
    溝，乃於110年5月12日前往系爭排水溝辦理廢溝會勘，且系
    爭排水溝於110年6月間已遭人自行填平，目前已無任何溝水
    溢流之情事。由被告及環保局之上開積極作為足見，被告並
    無原告三人所稱國賠法第2條第2項或同法第3條第1項所列之
    情事。原告主張社南段1202地號土地生活廢水溢流至系爭土
    地，僅以數字推斷，並未舉證。又系爭排水溝與系爭土地間
    隔有臺中市○○區○○段0000地號土地（下稱社南段1520地號土
    地），縱使有原告三人所謂溝水溢流之情形，亦應流至社南
    段1520地號土地，而非系爭土地。系爭土地位於低窪處，除
    系爭排水溝之溝水外，例如自然水流或屋頂灑水亦有可能流
    至系爭土地，凡此均有可能造成系爭土地發生積水之情形，
    故原告三人無法舉證證明系爭土地之積水係由系爭排水溝之
    溝水溢流所造成。尤其系爭排水溝目前已遭填平，系爭土地
    卻仍有積水，足見該積水並非系爭排水溝之溝水溢流所致。
    關於原告三人主張之損害，因環保局已派員清潔，故原告三
    人主張之清潔單據並不可採；另原告三人並無人格權遭受侵
    害，自不得請求賠償慰撫金等語，資為抗辯。並聲明：（一
    ）原告之訴駁回。（二）如受不利益判決，願供擔保，請准
    宣告免為假執行。
三、本件經兩造整理並簡化爭點，其結果如下（見本院卷二第18
    4─186頁，並依原告追加之訴修正爭執事項）：
【不爭執事項】
（一）臺中市豐原地政事務所106年9月5日豐土測字第059100號
      複丈成果圖所示之排水溝（系爭排水溝）為被告所設置，
      並負責管理、維護。
（二）原告魏茂森為臺中市○○區○○段000000地號土地（系爭土地
      ）所有人，坐落其上為門牌號碼臺中市○○區○○路0段000巷
      00號房屋，現由原告三人共同居住。
（三）原告魏茂森與被告於106年11月21日調解成立（本院豐原
      簡易庭106年度豐司簡調字第94號），約定被告願於107年
      5月21日前無條件將系爭排水溝占用系爭土地部分（面積
      約8平方公尺）填平並將該土地返還原告魏茂森。
（四）前項調解成立後，被告考量附近仍有排水需求，於是設置
      抽水機，改以抽水方式，經由臺中市○○區○○段0000地號土
      地，將溝水排至臺中市神岡區昌平路5段237巷道路側溝，
      以改道方式讓系爭排水溝得以繼續。
（五）被告對於前項抽水機無法供電，乃協議委由當地居民即臺
      中市○○區○○段0000地號土地所有人供電，但其後電力開關
      因故無法順利開啟。
（六）本院108年度簡上字第240號判決經強制執行後，系爭排水
      溝上、下游水路實際狀態已遭截斷，無法提供排水功能，
      故被告決定廢止系爭排水溝，乃於110年5月12日前往系爭
      排水溝辦理廢溝會勘。
（七）系爭排水溝於110年6月間已遭人自行填平，目前已無任何
      溝水溢流之情事。
【爭執事項】
（一）原告魏茂森依國賠法第2條第2項、第3條第1項規定，請求
      被告賠償財產損害1萬元及精神損害33萬元，共34萬元，
      有無理由？
（二）原告魏定源依國賠法第2條第2項、第3條第1項規定，請求
      被告賠償精神損害33萬元，有無理由？
（三）原告魏義庭依國賠法第2條第2項、第3條第1項規定，請求
      被告賠償精神損害33萬元，有無理由？
四、得心證之理由
（一）被告應依國賠法第2條第2項規定，負損害賠償責任：
   1、按公務員於執行職務行使公權力時，因故意或過失不法侵
      害人民自由或權利者，國家應負損害賠償責任。公務員怠
      於執行職務，致人民自由或權利遭受損害者亦同，國賠法
      第2條第2項定有明文。次按當事人主張有利於己之事實者
      ，就其事實有舉證之責任，民事訴訟法第277條前段固有
      明定。惟按法院為判決時，應斟酌全辯論意旨及調查證據
      之結果，依自由心證判斷事實之真偽；法院依自由心證判
      斷事實之真偽，不得違背論理及經驗法則，同法第222條
      第1項前段、第3項亦有分別明定。而認定事實所憑之證據
      ，不以能直接證明待證事實之證據（直接證據）為限，倘
      綜合各種情況及資料能證明一定之間接事實或補助事實，
      而依此項間接事實或補助事實，根據經驗法則及論理法則
      之研判與推理作用，得以推論待證事實存在之證據（間接
      證據或情況證據），亦包括在內（最高法院101年度台上
      字第1545號判決意旨參照）。本件原告三人主張被告有國
      賠法第2條第2項所列情事，為被告所否認，該條規定之構
      成要件事實固應由原告三人負舉證責任，惟依上揭說明，
      此非不得由本院綜觀案內一切間接事實、補助事實並斟酌
      全辯論意旨後，於不違背經驗法則及論理法則之情形下，
      依自由心證加以判斷，不以直接證據證明為必要。
   2、經查，原告魏茂森與被告曾於106年11月21日成立前案調
      解，約定被告願於107年5月21日前無條件將系爭排水溝占
      用系爭土地部分（面積約8平方公尺）填平並將該土地返
      還原告魏茂森；然前案調解成立後，被告考量附近仍有排
      水需求，於是設置系爭抽水機，改以抽水方式，經由社南
      段1202地號土地，將溝水排至臺中市神岡區昌平路5段237
      巷道路側溝，以改道方式讓系爭排水溝得以繼續；被告對
      於系爭抽水機無法供電，乃協議委由當地居民即社南段12
      02地號土地所有人張榮松供電，以上事實均為兩造所不爭
      執（見不爭執事項（三）至（五））。由此觀之，系爭排
      水溝、系爭抽水機既均為被告所設置，被告對於該等設施
      即有管理、維護之義務，縱使被告就系爭抽水機之供電事
      宜委由私人負責，被告對該私人亦有監督之義務。本件原
      告三人主張社南段1202地號土地所有人張榮松受被告委託
      負責系爭抽水機之供電事宜後，並未履行受託之供電責任
      乙節，為被告所不爭執（見本院卷二第175頁），並有被
      告109年4月23日神區農字第1090007390號函文附卷可佐（
      見本院卷一第199頁），堪予採信。準此，當張榮松怠於
      履行供電責任，導致系爭抽水機無法正常運作時，被告對
      於因此造成之溝水溢流狀態亦負有排除之義務。
   3、原告三人主張自109年3月起至110年6月止，因系爭抽水機
      無法供電，導致系爭排水溝之溝水不斷從社南段1202地號
      土地處溢流至系爭土地乙節，業據原告三人提出現場照片
      數張（見本院卷一第25頁）及檔名為「110年1月6日大量
      廢水含漂浮物影片」之錄影影片為證（見本院卷二證物袋
      ），而該影片經本院當庭播放勘驗，勘驗結果為：①影片1
      秒─2秒處：攝影者手持報紙1份。②影片3秒─19秒處：畫面
      中之水泥地面上有數攤水，有些水攤呈現靜止狀態、有些
      水灘呈現緩慢流動之狀態。③影片20秒─22秒處：畫面出現
      一塊草皮地面。④影片23秒─60秒處：畫面出現一條排水溝
      ，排水溝中之水呈現緩慢流動狀態，水面上有諸多不明飄
      浮物（見本院卷二第108頁）。再佐以原告三人於109、11
      0年間，就系爭排水溝溝水溢流之情形已多次向被告、環
      保局及臺中市政府提出申訴或陳情，有被告、環保局之函
      覆及臺中市政府陳情整合平台之案件查詢結果在卷可考（
      見本院卷一第175─313頁），可認原告三人主張系爭排水
      溝之溝水有溢流至系爭土地之事實，並非無稽，堪予採信
      。
   4、被告雖辯稱，系爭土地位於低窪處，除系爭排水溝之溝水
      外，例如自然水流或屋頂灑水亦有可能流至系爭土地，凡
      此均有可能造成系爭土地發生積水之情形，故原告三人無
      法舉證證明系爭土地之積水係由系爭排水溝之溝水溢流所
      造成云云。然查，原告三人對於溝水溢流之事實業已提出
      上開舉證，而被告就其所謂自然水流或屋頂灑水有可能流
      至系爭土地之事實，則未舉證以實其說，故此部分辯詞應
      屬被告之臆測，委無可採。被告又辯稱，系爭排水溝目前
      已遭填平，系爭土地卻仍有積水，足見該積水並非系爭排
      水溝之溝水溢流所致云云，並舉出現場照片3張為證（見
      本院卷一第159頁）。惟查，此為原告三人所否認，並陳
      稱上開照片所示之積水為下雨所致等語（見本院卷一第16
      9頁）。觀諸被告於109年4月23日神區農字第1090007390
      號函文中自承「有關反映所排水溝水體溢流，本所前於抽
      水機改善，惟用電尚無法解決，本所亦至現場勘查所陳問
      題，並於109年4月21日派工至現場抽水」（見本院卷一第
      199頁），倘若原告三人陳稱之積水問題並非系爭排水溝
      之溝水溢流所致，殊難想像被告願意派員前往處理。另參
      諸環保局於109年5月20日中市環清字第1090053104號函文
      中稱「查案內地點因路旁排水溝拆遷爭議問題，暫時無法
      改善現況，導致水淹路面孳生青苔擾民」（見本院卷一第
      175頁），可知系爭土地之積水問題確與系爭排水溝之溝
      水溢流有關，原告三人所為之主張並非憑空杜撰。
   5、被告另辯稱，系爭排水溝與系爭土地間隔有社南段1520地
      號土地，縱使有原告三人所謂溝水溢流之情形，亦應流至
      社南段1520地號土地，而非系爭土地云云。惟依卷附地籍
      圖所示，社南段1520地號土地屬於形狀極為狹長之土地（
      見本院卷二第33頁），故當系爭排水溝之溝水溢流時，殊
      無可能僅央及社南段1520地號土地，而不波及系爭土地。
      被告上開所辯，實屬無稽。被告復辯稱，系爭抽水機縱因
      鄰地間之糾紛導致其電力開關無法順利開啟，被告仍有派
      工以機動排水之方式不定期持續抽水，且環保局亦有多次
      派員前往現場清潔處理，清除路面青苔，故被告已有積極
      作為，即便系爭排水溝有溝水溢流之情形，被告亦已排除
      之云云，並舉出排水溝派工紀錄為證（見本院卷一第99頁
      ）。然依本院上開調查證據之結果所示，系爭土地遲至11
      0年1月6日現場仍有許多積水，足見被告或環保局所為之
      作為，均未能有效排除溝水溢流所生之積水狀態。另被告
      所舉之採購抽水設備單據及公文（見本院卷二第97─100頁
      ），僅能證明被告有設置系爭抽水機之事實，無法證明被
      告已有效排除溝水溢流之情事。
   6、查原告魏茂森為系爭土地所有人，坐落其上為門牌號碼臺
      中市○○區○○路0段000巷00號房屋，現由原告三人共同居住
      ，兩造並無爭執（見不爭執事項（二））。依本院上述認
      定，被告設置系爭抽水機後雖有委託私人負責供電，然該
      私人並未履行受託責任，造成系爭排水溝之溝水溢流至系
      爭土地，影響原告三人之居住環境，而被告對該溝水溢流
      之情事未能有效排除，堪認被告所屬公務員怠於執行職務
      ，造成原告三人之居住安寧遭到不法侵害。又居住安寧屬
      於民法第195條第1項所稱之「其他人格法益」，是被告辯
      稱原告三人並無人格權遭到侵害云云，並不可採。準此，
      被告應依國賠法第2條第2項規定，對原告三人負損害賠償
      責任，足堪認定。末查，被告已於110年5月12日前往系爭
      排水溝辦理廢溝會勘，系爭排水溝後於110年6月間遭人自
      行填平，目前已無任何溝水溢流之情事，固為兩造所不爭
      執（見不爭執事項（六）、（七））。另環保局於110年9
      月2日中市環清字第1100091880號函文中亦稱「查案內排
      水溝環境已於110年5月26日獲得改善，另經本局110年6月
      29日及110年8月27日巡查結果，現場環境尚屬良好」（見
      本院卷二第35頁）。惟上情屬於原告三人之損害結果發生
      「後」之狀態，並不妨害系爭排水溝於110年6月以前有溝
      水溢流之事實，故難為有利於被告之認定。
（二）原告魏茂森依國賠法第2條第2項規定，請求被告賠償財產
      損害，於8,000元之範圍內為有理由：　　　
   1、按國家損害賠償，除依本法規定外，適用民法規定，同法
      第5條定有明文。次按負損害賠償責任者，除法律另有規
      定或契約另有訂定外，應回復他方損害發生前之原狀；第
      一項情形，債權人得請求支付回復原狀所必要之費用，以
      代回復原狀，此觀民法第213條第1、3項規定自明。本件
      原告魏茂森主張其因系爭土地之積水而支出2次地板清潔
      費8,000元乙節，據其提出精湛清潔有限公司開立之發票2
      紙為證（見本院卷一第23頁），堪予認定。被告雖辯稱環
      保局已派員清潔，故原告魏茂森主張之清潔單據並不可採
      云云，然依本院上揭說明，被告或環保局所為之作為均未
      能有效排除系爭土地積水之狀態，故原告魏茂森自行支出
      清潔費8,000元請人排除上開積水，應屬回復原狀之必要
      費用，依民法第213條第3項規定，原告魏茂森自得請求被
      告賠償之。至於原告魏茂森另請求被告賠償其於本院108
      年度訴字第2597號排除侵害事件支出之裁判費6,060元、
      於臺中高分院110年度上易字第91號排除侵害事件支出之
      裁判費3,030元部分，查上開訴訟事件僅涉及原告魏茂森
      與張榮松間之土地糾紛，與被告無關，故原告魏茂森此部
      分請求，於法無憑。
   2、另按給付無確定期限者，債務人於債權人得請求給付時，
      經其催告而未為給付，自受催告時起，負遲延責任，其經
      債權人起訴而送達訴狀，或依督促程序送達支付命令，或
      為其他相類之行為者，與催告有同一之效力；遲延之債務
      ，以支付金錢為標的者，債權人得請求依法定利率計算之
      遲延利息。但約定利率較高者，仍從其約定利率；應付利
      息之債務，其利率未經約定，亦無法律可據者，週年利率
      為百分之5，民法第229條第2項、第233條第1項、第203條
      分別定有明文。本件原告魏茂森對被告之國家賠償請求權
      ，係以支付金錢為標的，核屬無確定期限之給付，被告應
      經原告魏茂森催告而未為給付，始負遲延責任。原告魏茂
      森茲以起訴狀繕本送達被告為催告之表示，被告應自該繕
      本送達翌日起負遲延責任。準此，原告魏茂森對被告請求
      自起訴狀繕本送達（見本院卷一第37頁送達證書）翌日即
      110年4月15日起至清償日止，按週年利率5％計算之遲延利
      息，核無不合。
（三）原告魏茂森、魏定源、魏義庭依國賠法第2條第2項、第3
      條第1項規定，分別請求被告賠償精神損害各33萬元，均
      無理由：　　　
   1、按不法侵害他人之身體、健康、名譽、自由、信用、隱私
      、貞操，或不法侵害其他人格法益而情節重大者，被害人
      雖非財產上之損害，亦得請求賠償相當之金額，民法第19
      5條第1項前段定有明文。又居住安寧固屬該條所稱之其他
      人格法益，然唯有居住安寧遭不法侵害而情節重大者，被
      害人始得依此請求加害人賠償慰撫金。而依國賠法第5條
      規定，上揭民法條文於國家賠償事件亦有適用。準此，當
      人民主張其人格法益遭不法侵害時，無論係依國賠法第2
      條第2項或同法第3條第1項規定請求損害賠償，人民所遭
      之不法侵害仍須符合「情節重大」之要件，始得依法請求
      賠償慰撫金。
   2、依本院上開調查證據之結果，系爭排水溝之溝水溢流雖有
      造成系爭土地積水，然該積水之範圍僅及於地表，並未達
      至淹水之程度。另原告三人雖主張系爭排水溝溝水溢流之
      時間為自109年3月起至110年6月止云云，然並未舉證以實
      其說，故本院無從認定。又原告三人雖於109、110年間，
      就該溝水溢流之情形多次向被告、環保局及臺中市政府提
      出申訴或陳情，有被告、環保局之函覆及臺中市政府陳情
      整合平台之案件查詢結果在卷可考（見本院卷一第175─31
      3頁），然此節亦有可能係原告三人針對同一次溝水溢流
      之事實提出多次申訴或陳情所致，無從證明溝水溢流之真
      實頻率。綜觀上情，系爭排水溝溝水溢流之狀態雖有不法
      侵害原告三人之居住安寧，然該侵害事實尚未達至情節重
      大之程度，故原告三人無論依國賠法第2條第2項或同法第
      3條第1項規定，請求被告賠償慰撫金各33萬元，均於法不
      合。
五、綜上所述，原告魏茂森依國賠法第2條第2項規定，請求被告
    給付8,000元，及自110年4月15日起至清償日止，按週年利
    率5％計算之利息，為有理由，應予准許；原告三人逾此範圍
    之請求，均無理由，應予駁回。
六、本件為所命給付之金額未逾50萬元之判決，依民事訴訟法第
    389條第1項第5款之規定，應就原告魏茂森勝訴部分依職權
    宣告假執行。就此部分，被告聲明願供擔保免為假執行，爰
    酌定相當之擔保金額准許之。
七、本件事證已臻明確，兩造其餘主張及舉證，核與判決結果無
    影響，爰不逐一論斷，附此敘明。
八、訴訟費用負擔之依據：民事訴訟法第79條、第85條第1項前
    段。
中　　華　　民　　國　　111 　年　　3 　　月　　4 　　日
                  民事第五庭  審判長法  官  陳文爵
                                    法  官  施懷閔
                                    法　官　陳盈睿
以上正本係照原本作成。
如不服本判決，應於送達後20日內，向本院提出上訴狀並表明上
訴理由，如於本判決宣示後送達前提起上訴者，應於判決送達後
20日內補提上訴理由書（須附繕本）。
中　　華　　民　　國　　111 　年　　3 　　月　　4 　　日
                                    書記官  張卉庭